臺灣高雄地方法院民事判決　　　　　　 94年度簡上字第143號
上　訴　人　廖瑋茜即台灣和易信工程行
被　上訴人　尚麟事業有限公司
法定代理人　丙○○
訴訟代理人　甲○○
當事人間請求給付貨款事件，上訴人對於民國94年5 月13日本院
高雄簡易庭94年度雄簡字第880 號第一審判決提起上訴，本院於
94年12月22日言詞辯論終結，判決如下：
  主  文
上訴駁回。
第二審訴訟費用由上訴人負擔。
  事實及理由
一、本件被上訴人起訴主張：上訴人與訴外人國防部中山科學研
    究院（下稱業主）簽立「中山科學研究院財物採購契約」（
    採購案號XC92V31P，下稱採購契約）。上訴人於民國92年10
    月8 日與被上訴人簽立合約書，約定由上訴人向被上訴訂購
    採購契約之訂約明細第23項次之壓力感應器及第24項次之蛇
    腹網，並約定由被上訴人負責安裝及完成測試，合約總價新
    臺幣（下同）350,000 元，簽約完成給付定金105,000 元，
    工程全部完成驗收，於業主將總工程款匯至上訴人帳戶起算
    7 日以內，以電匯方式，一次將剩餘款項245,000 元匯至被
    上訴人指定之帳戶。被上訴人已依約交付並安裝及測試完成
    工程，並提供出廠證明、材質證明、測試報告資料供上訴人
    與業主辦理驗收，且經業主於92年12月12日完成測試驗收，
    並於92年12月30日給付總工程款與上訴人，然上訴人卻拒不
    給付剩餘款項245,000 元予被上訴人。爰依系爭合約書第伍
    條第2 款約定及買賣、承攬之法律關係，提起本訴，於原審
    聲明求為判決：上訴人應給付被上訴人245,000 元及自起訴
    狀繕本送達翌日起至清償日止，按週年利率5 ﹪計算之利息
    等語。（原審判決上訴人應給付被上訴人245,000 元及自94
    年3 月2 日起至清償日止，按週年利率5 ﹪計算之利息）於
    本院聲明求為判決：上訴駁回。
二、上訴人則以：被上訴人並未履行系爭合約書約定事項，係伊
    自行施作完成，及與業主辦理驗收，被上訴人於驗收時並未
    到場。且被上訴人只交付採購契約之訂約明細第23項次之圍
    籬感應器材，及完成圍籬鋼網之架設，其餘均未履行等語置
    辯。上訴聲明求為判決：原判決廢棄，被上訴人在第一審之
    訴駁回。
三、兩造就下列事項不爭執，並有中山科學研究院財物採購契約
    、合約書、國防部軍備局中山科學研究院93年8 月3 日泰沂
    字第0930010329號函各1 份在卷可證，堪信為真實：
（一）上訴人與業主簽立採購契約，上訴人於92年10月8 日與被
      上訴人簽立系爭合約書，系爭合約第條約定由上訴人向
      被上訴訂購採購契約之訂約明細第23項次之壓力感應器及
      第24項次之蛇腹網，由被上訴人負責安裝及完成測試；第
      伍條約定合約總價350,000 元，簽約完成給付定金105,00
      0 元，工程全部完成驗收，於業主將總工程款匯至上訴人
      帳戶起7 日以內，以電匯方式，一次將剩餘款項245,000
      元匯至被上訴人指定之帳戶。
（二）上訴人於簽約後給付定金105,000 元予被上訴人，但尚未
      給付剩餘款項245,000 元予被上訴人。
（三）上訴人與業主間，就採購契約，已於92年12月12日完成驗
      收、測試，業主並於92年12月30日，將全部款項給付予上
      訴人。
四、兩造爭執事項：被上訴人有無依系爭合約書第條約定之交
    達、安裝、測試之義務，茲論敘如下：
（一）本件被上訴人主張其已依約完成系爭合約之第條約定，
      即提供採購契約訂約明細第23項次之壓力感應器及第24項
      次之蛇腹網材料，負責安裝及完成測試工程，並提供出廠
      證明、材質證明、測試報告資料供上訴人與業主辦理驗收
      等事實，業據其提出出廠證明、材質證明各1 份、財團法
      人台灣電子檢驗中心測試報告6 紙（見原審卷第34頁至第
      42 頁）、 變更設計資料5 紙（見本院卷第77頁至第81頁
      ）為證。又證人即業主承辦採購契約監工、驗收事務之人
      乙○○於本院到庭具結證稱：採購契約訂約明細項次23之
      內容即如工作規範書第12頁附圖4 所載，將壓力感應器架
      設在牆上，並按圖施工；項次24之內容即如工作規範書附
      圖3所 示，將蛇腹網架設在圍牆上，上開項次23、24之現
      場施工人員係姓張，伊不定期前往現場查看施工進度，都
      是看見該張先生在施工，項次23、24之施工均已依約完成
      ，並無遲延等語（見本院卷第113 頁），且證人乙○○所
      言之張姓人員即被上訴人公司之人員乙節，亦據上訴人自
      陳明確（見本院卷第114 頁）。又證人即業主承辦採購契
      約設計事務之人丁○○亦於本院到庭結證稱：本院卷第77
      頁至第81頁之資料係壓力感應器之變更設計資料，且本件
      確實有依變更資料施工，當時與伊接洽之人有提出一張記
      載「尚麟公司」之名片給伊，伊到現場監工時，都是看見
      該人在施工，且原審卷第34頁至第42頁之出廠證明、材質
      證明、財團法人台灣電子檢驗中心測試報告等資料，都是
      上開項次23、24之相關資料等語（見本院卷第115 頁），
      是被上訴人主張上情，核與證人乙○○、丁○○所證相符
      ，是被上訴人前揭主張之事實，堪信屬實。
（二）上訴人雖辯稱：被上訴人並未完成系爭合約第條約定之
      全部內容，係伊另行安排他人施作完成云云，然上訴人上
      開所辯，係據其業務負責人王大之告知，且上訴人並不清
      楚安排何人繼續施工，亦不清楚上開被上訴人及證人丁○
      ○所證如本院卷第77頁至第81頁之變更設計資料等情，業
      據上訴人自陳無訛（見本院卷第74頁、第90頁），從而，
      上訴人既係聽聞王大之告知，始辯稱上情，甚且對安排何
      人繼續施工、有關工程變更設計等情，均無所悉，是上訴
      人所辯，顯然不足採信。又上訴人辯稱：依系爭合約第陸
      條第2 項約定，被上訴人應比照上訴人與業主簽立之採購
      契約內容，亦即被上訴人必須協同上訴人與業主辦理驗收
      云云。然系爭合約第陸條均係關於「品質保證」之約定，
      有系爭合約在卷可證，並非被上訴人應協同上訴人與業主
      辦理驗收之約定甚明，是上訴人所辯，自屬無據。
五、從而，被上訴人已依系爭合約第條完工，且工程已於92年
    12月12日經業主完成驗收、測試，業主並於92年12月30日將
    全部款項給付予上訴人，則被上訴人依系爭合約第伍條第2
    款之約定，請求上訴人給付被上訴人剩餘款項245,000 元及
    自起訴狀繕本送達翌日即94年3 月2 日起至清償日止，按週
    年利率5 ﹪計算之利息，為有理由，應予准許。原審為被上
    訴人勝訴之判決，核無不合，上訴論旨指摘原判決為不當，
    求予廢棄改判，非有理由，應予駁回。
六、兩造其餘攻擊防禦方法，經核均與本件判決結果不生影響，
    爰不一一論敘，併此敘明。
七、據上論結，本件上訴為無理由，依民事訴訟法第436 條之1
    第3項、第449條第1項、第78條，判決如主文。
中　　華　　民　　國　　94　　年　　12　　月　　29　　日
                  民事第二庭  審判長法　官　鄭月霞
                                    法  官  伍逸康
                                    法  官  蘇雅慧
正本係照原本作成。
本判決不得上訴。
中　　華　　民　　國　　94　　年　　12　　月　　29　　日
                                    書記官  王淑娟
